【裁判字號】    92,簡上,190
【裁判日期】    920829
【裁判案由】    恐嚇
【裁判全文】
臺灣高雄地方法院刑事判決                        九十二年度簡上字第一九０號
     上  訴  人
     即  被  告   甲○○○
右上訴人因恐嚇案件，不服本院高雄簡易庭民國九十二年四月十四日九十二年度簡字
第一三二五號第一審簡易判決（聲請簡易判決處刑書案號：臺灣高雄地方法院檢察署
九十一年度偵續字第六七號）提起上訴，本院判決如左：
    主      文
上訴駁回。
    事      實
一、甲○○○於民國（下同）九十一年八月十二日十時五十分，在高雄縣梓官鄉○○○路一七三巷八號處，與己○○○因互助會金錢糾紛發生爭執，竟以「妳兒子若
    出門發生何事，我不負責任」加害己○○○兒子生命之事，恐嚇在場己○○○之
    兒子庚○○，使庚○○心生畏懼，致生危害於其安全。
二、案經高雄縣政府警察局岡山分局移送臺灣高雄地方法院檢察署檢察官偵查聲請簡
    易判決處刑。
    理      由
一、訊據上訴人即被告甲○○○矢口否認右揭犯罪事實，辯稱己○○○之兒子是刑警
    ，伊並不可能恐嚇警察，伊當天係說己○○○如果要向伊女兒討會錢，有什麼事
    ，伊不負責，並非說己○○○之兒子云云。
    經查：告訴人庚○○確係己○○○之兒子，此有法務部戶役政連結作業系統全戶
    戶籍資料一紙在卷可稽。其次，右揭犯罪事實除據告訴人庚○○於偵查及本院審
    訊時指訴綦詳外，並有證人戊○○○警、偵訊及本院審訊時均一再證稱：「我在
    場，被告說告訴人之兒子若出門，發生何事，他不負責。」雖上訴人辯稱：戊○○○患有耳疾云云，然證人戊○○○就此亦證述：其僅一邊耳朵聽力不佳
    ，惟另一邊耳朵聽力健全，並確實聽聞被告對告訴人所為恐嚇之詞等詞，且證人
    戊○○○於本院調查之際，對於應訊之問題亦均能切題答訊，足見其聽力障礙並
    非嚴重，仍能掌握一般人對話之內容，是其所為證詞足堪採信；再者，證人即告
    訴人庚○○之母己○○○亦證稱：「八月十二日十時五十分，他倒我一百四十幾
    萬會錢，當天他只要還我二十幾萬，我不要，我去到他家，他說『若你再繼續向
    我討錢，你二（個）兒子出去發生事情我不負責』。」與告訴人庚○○及證人戊○○○指證之情節，互核相符，亦可佐證被告確有恐嚇犯行。至上訴人之前夫乙○○及其子丙○○、其女丁○○雖均到院證稱：並未聽聞被告有恐嚇之詞云云，
    惟其等均與被告係屬母子、母女之至親或曾有配偶關係者，所為證詞難免迴護被
    告，自不足採，而上訴人前揭辯詞亦無非卸責之詞，亦無可信，事證已明，上訴
    人之恐嚇犯行應堪認定。
二、核被告甲○○○所為，係犯刑法第三百零五條之恐嚇危害安全罪。原審因而適用
    用刑法第三百零五條、第四十一條第一項前段、罰金罰鍰提高標準條例第一條前
    段、第二條規定，本院並審酌被告與告訴人母親己○○○因互助會會錢糾紛爭執
    ，一時衝動而對告訴人言詞恐嚇，致告訴人心生自身安全之疑懼，行為自有可議
    ，及被告犯後未能坦供犯行等一切情狀，量處被告拘役四十日，並諭知易科罰金
    之折算標準，其認事用法，均無不合，量刑亦屬妥適，上訴人以前開理由執以上
    訴，為無理由，應予駁回。
據上論斷，依刑事訴訟法第四百五十五條之一第三項、第三百六十八條，判決如主文
。
本案經檢察官李奇哲到庭執行職務。
中      華      民      國    九十二    年      八      月    二十九    日
                              臺灣高雄地方法院刑事第三庭
                                  審判長法  官    黃仁松
                                        法  官    楊宗翰
                                        法  官    高思大
右正本證明與原本無異。
不得上訴。
                                        書記官    蔡語珊
中      華      民      國    九十二    年      九      月      一      日


司法院資訊處製作；財團法人民間司法改革基金會備份。
